【裁判字號】    98,毒抗,166
【裁判日期】    980430
【裁判案由】    毒品危害防制條例
【裁判全文】
臺灣高等法院刑事裁定                 98年度毒抗字第166號
抗  告  人  臺灣桃園地方法院檢察署檢察官
被      告  甲○○
上列抗告人因被告違反毒品危害防制條例案件，不服臺灣桃園地
方法院中華民國98年3月29日裁定（98年度毒聲字第276號），提
起抗告，本院裁定如下：
    主  文
原裁定撤銷，發回臺灣桃園地方法院。
    理  由
一、抗告意旨略以：被告甲○○於警詢、偵查及審理時均坦承施
    用第二級毒品安非他命犯行，與證人陳信智、陳志昌證述之
    情節相符，且有扣案之殘渣袋、吸食器、玻璃球及鏟子等物
    扣案，均與被告自白情節相吻合，原裁定駁回觀察勒戒之聲
    請，顯有違誤，為此提起抗告，請求撤銷原裁定等語。
二、經查：
  (一)按犯毒品危害防制條例第10條之罪者，檢察官應聲請法院裁
    定，令被告入勒戒處所觀察、勒戒，其期間不得逾二月，毒
    品危害防制條例第20條第1項定有明文。
  (二)查被告鄭駿仁基於施用第二級毒品安非他命之犯意，於98年
    3月28日晚上11時許為警採尿回溯96小時內某時，在桃園縣
    大園鄉溪海村下溪州仔10號陳志昌住處內，施用第二級毒品
    安非他命一次等情，業據被告於偵查時坦承：98年3月28日
    晚上6點多去陳志昌家，陳信智已經在場... 伊看見陳志昌
    、陳信智在吸安非他命... 伊有吸一口安非他命，是吸陳志
    昌給伊的，是伊要求的... 伊跟他拿來吸的，他給伊吸一口
    ... 陳志昌當時與陳信智在講話，吸食器放在旁邊，伊沒跟
    他講就拿起來用，後來放回去他好像有看到等語（見桃園縣
    政府警察局大園分局刑事案件報告書影印卷第28頁）；於原
    審訊問時亦坦稱：伊去陳志昌住處是要去還錢... 伊有趁陳
    志昌不注意時吸一口... 是伊跟他要求吸看看，他沒有回答
    伊，伊就從他手上接過來吸食等語（見原審卷第7頁）；核
    與證人陳志昌於偵查中證稱：98年3月28日晚上六點半，伊
    在住處與朋友陳信智一起吸食安非他命... 甲○○可能是他
    趁伊不注意的時候吸的等語大致相符（見前開報告書第31頁
    ）。且被告為警查獲當時，並當場扣得安非他命一包、吸食
    器、電子磅秤、夾鏈袋等物，有扣押物品目錄表一紙附卷可
    憑（見報告書卷第22頁），雖該等扣案物品均係陳志昌所有
    ，然被告施用安非他命之自白，本即係供述利用陳志昌所有
    之上開扣案物品達其施用之目的，是該扣案證物，自足為被
    告自白之補強證據。故被告確有於前揭時地施用第二級毒品
    安非他命之犯行，即堪認定。
  (三)原審以本件僅有被告自白，扣案證物乃陳志昌所有，不足為
    被告自白之佐證云云，其法律見解已有可議，況被告業經警
    方採尿送驗，其結果如何，攸關被告是否確有施用第二級毒
    品犯行之依據，乃原審亦契置不論，即率以卷內事證尚難斷
    言被告前揭犯行，遽行駁回檢察官之聲請，自難謂合。檢察
    官執此指摘原裁定不當，為有理由，應由本院撤銷原裁定，
    發回原法院另為適法裁定。
據上論斷，應依刑事訴訟法第413條，裁定如主文。
中    華    民    國    98    年    4     月    30    日
                  刑事第十庭審判長法  官  楊炳禎
                                  法  官  李春地
                                  法  官  朱光仁
以上正本證明與原本無異。
不得抗告。
                                  書記官  王宜玲
中    華    民    國    98    年    5     月    6     日


司法院資訊處製作；財團法人民間司法改革基金會備份。
